【裁判字號】    89,交抗,169
【裁判日期】    890710
【裁判案由】    違反道路交通管理處罰條例
【裁判全文】
臺灣高等法院刑事判決                  八十九年度交抗字第一六九號
    抗告人即
    異議人即
    受處分人  甲○○
右抗告人因違反道路交通管理處罰條例案件，不服臺灣士林地方法院中華民國八十九
年六月八日裁定（八十九年度交聲字第一七一號），提起抗告，本院裁定如左：
    主      文
抗告駁回。
    理      由
一、抗告人抗告之意旨詳如後附抗告狀。
二、按汽車駕駛人，駕駛汽車不遵守道路交通標誌、標線、號誌之指示者，處新臺幣
    九百元以上一千八百元以下罰鍰；又汽車駕駛人，違反道路交通管理處罰條例第
    六十條第二項第一款至第三款者，除依該條款處罰外，並記違規點數一點；另道
    路交通標誌、標線、號誌設置規則，由交通部會同內政部定之，該條例第六十條
    第二項第三款、第六十三條第一項第一款及九十二條訂有明文。另雙白實線設於
    路段中，用以分隔同向車道，並禁止變換車道，此道路交通標誌、標線、號誌設
    置規則第一百四十九條第一項第一款第七目訂有明文。
三、本件原裁定以本件抗告人即受處分人即異議人甲○○於民國八十九年一月二十三
  日下午四時二十一分許，在臺北市新生高架橋上，劃有雙白實線，禁止變換車道
    之路段，任意變換車道行駛之事實，有現場採證照片影本乙幀附卷可稽，是原處
    分機關依規定予以裁決處罰，核無不合。雖受處分人辯稱：因當時有另輛自小客
    車僅（應為「緊」之誤）靠欄杆正跨越邊線，顯係非正常行駛，停於該處，又有
    機車出現，擾亂交通，致後方來車需繞道行駛，實情非得已云云，惟查細酌卷附
    交通機關於該時段、該路段（即異議人違規時地）之連續採證照片，顯示異議人
    所稱停在該處致其不得已繞道行駛之自小客車，該車駕駛人手握方向盤，且除該
    張照片外，其餘之照片均未見該自小客車，顯見該車係在行駛中，並無拋錨或臨
    時停車之情事。另雖依照片顯示有機車騎上禁行機車之新生高架橋上，惟該車之
    違規行為並未妨害異議人之車通行，且異議人亦不得以他人之違規，資為己得為
    違規行為之藉口。綜上所述，異議人所辯顯為卸責之詞，不足採信。綜合上述，
    受處分人之聲明異議，經核固無足採；然查：原處分機關於本案裁決書上違規事
    實欄，僅依前開法條記載為「不遵守道路交通標誌、標線、號誌之指示」，而未
    載明異議人確實之違規事實為何，自有未洽。爰依法將原處分撤銷，另依道路交
    通管理處罰條例上開條款之規定，並審酌異議人違規情節及違規後之態度等一切
    情狀，裁處異議人罰鍰新臺幣六百元，並記違規點數一點。經核並無違誤。抗告
    人仍執前開連續搜證照片指稱：其中緊靠欄杆行駛之車輛（即右車）顯非正常行
    駛，因前後三車使用三分鐘時間，該「右車」仍在原處，故抗告人被迫越雙白實
    線，實為迫不得已，而無違規故意云云，然查依原審卷第十二頁至十三頁連續搜
    證照片觀之，同日時十九分ＣＺ－二一二七號車輛及同日時二十分不詳車號駛過
    同一車迫同一地點，並無抗告人所稱之「右車」在抗告人所稱緊靠欄杆處行駛，
    僅在抗告人違規時之同日時二十一分始有抗告人超越雙白實線並起超該「右車」
    ，同時依該路段全景之搜證照片觀之亦無所謂「右車」拋錨或不正常行駛之情形
    存在，是抗告人顯有故意因超車而超過雙白實線之違規行為甚明，故抗告人執此
    抗告，經核為無理由，應予駁回。
三、據上論結，應依道路交通案件處理辦法第二十六條，刑事訴訟法第四百十二條，
    裁定如主文。
中      華      民      國    八十九    年      七      月      十      日
          臺灣高等法院刑事第十庭
                                  審判長法  官  蔡  長  溪
                                        法  官  楊  貴  志
                                        法  官  溫  耀  源
右正本證明與原本無異。
不得再抗告。
                                        書記官  陳  明  琴
中      華      民      國    八十九    年      七      月     十二     日


司法院資訊處製作；財團法人民間司法改革基金會備份。
